臺灣新竹地方法院刑事判決　　　　　　　　　　　　　九十一年度易字第二三三號
　　公　訴　人　臺灣新竹地方法院檢察署檢察官
　　被　　　告　甲○○
右列被告因傷害案件，經檢察官提起公訴（九十年度偵字第七一四三號），本院判決
如左︰
    主  文
甲○○傷害人之身體，累犯，處有期徒刑肆月，如易科罰金，以佰元折算壹日。
    事  實
一、甲○○曾於民國八十七年間因傷害案件，經本院以八十七年易字第七五二號判決
    有期徒刑三月確定，甫於八十七年八月十四日執行完畢。
二、緣甲○○與乙○○係堂姊弟關係，於九十年九月二十九日晚上九時五十五分許，
    在新竹縣竹東鎮○○里○○鄰○○路二四一巷十八號乙○○住處，雙方因為討論
    祖先墓塔之事，一言不合發生爭執，甲○○竟基於傷害人之身體之犯意，先用右
    手掌打傷乙○○右側臉頰，致乙○○受有右側臉頰口腔裂傷及右側頸肩部瘀血之
    傷害。後因乙○○欲打電話報警且乙○○之夫彭錦文及其子彭靖澤向前阻止時，
    甲○○隨即將電話聽筒丟棄，並欲追打彭錦文。正當彭靖澤用塑膠小椅子擋住之
    際，甲○○另以一木製小圓凳丟向彭靖澤，惟未丟中，嗣因乙○○將家中鐵捲門
    放下欲阻擋時，甲○○用其背部頂住鐵捲門，且甲○○之母陳楊桂妹亦到場制止
    ，甲○○始停止離去。
三、案經乙○○訴由新竹縣警察局竹東分局報告臺灣新竹地方法院檢察署檢察官偵查
    起訴。
    理  由
一、訊據被告甲○○固不否認於上開時、地以右手揮向告訴人乙○○右側臉頰之事實
    （參本院九十一年五月十七日之訊問筆錄），惟辯稱：當時係因討論祖墳之事，
    一時氣憤，故以手揮向乙○○，惟並無傷害之故意，且當時乙○○之兒子並以塑
    膠椅對其施以推打（未據告訴），其並因碰到椅子後跌倒。惟查：上開事實，業
    經被害人即告訴人乙○○於警、偵訊及本院審理時，指述綦詳且情節一致，核與
    證人彭錦文、彭靖澤及彭芷倩於偵訊及本院審理時證述情節相符，並有新竹縣竹
    東鎮國民醫院之驗傷診斷書一紙及照片六張附卷可稽，觀諸上開診斷書之受傷部
    位及傷勢，除與上開告訴人及證人所述情節相符外，亦顯非單純經由手部揮打可
    致，是被告上開所辯尚不足採。本案事證明確，被告犯行洵堪認定，自應依法論
    科。
二、核被告甲○○所為，係犯刑法第二百七十七條第一項之傷害罪。被告曾於八十七
    年間因傷害案件，經本院以八十七年易字第七五二號判決有期徒刑三月確定，甫
    於八十七年八月十四日執行完畢，有台灣高等法院被告全國前案紀錄表可稽，其
    前受有期徒刑之執行完畢後，五年以內再犯有期徒刑以上之罪，為累犯，應依刑
    法第四十七條之規定，加重其刑。爰審酌被告與告訴人間係堂姐弟之親戚關係，
    卻因細故互起爭執，而被告未能循正當救濟途徑理性解決爭端，竟因一時衝動，
    徒手毆打告訴人、告訴人因本案所受之傷害、且被告事後未與告訴人達成和解、
    於本院審理時亦未具悔意等一切情狀，量處如主文所示之刑，並諭知易科罰金之
    折算標準。
據上論斷，應依刑事訴訟法第第二百九十九條第一項前段，刑法第二百七十七條第一
項、第四十一條第一項前段、第四十七條，罰金罰鍰提高標準條例第一條前段、第二
條，判決如主文。
本案經檢察官林佳穎到庭執行職務。
中      華      民      國      九十一    年    六    月    二十八    日
                                      臺灣新竹地方法院刑事第一庭
  法  官    彭  淑  苑
右正本證明與原本無異。
如不服本判決，應於判決送達後十日內向本院提出上訴狀( 應附繕本 )，上訴於
臺灣高等法院。
                                          書記官    饒  興  蘭
中      華      民      國      九十一    年    六    月    二十八    日
